# 子公司为有限合伙企业如何并表

提问人：TomyRen 时间：2016-04-19 08:14:43
母公司作为有限合伙企业的执行事务合伙人，对其实施控制，合并时如何并表？

回答人：chenyiwei
首先需要强调一点：很多合伙企业中执行事务合伙人都是代理人角色，不能控制该合伙企业。所以建议谨慎判断你这个案例中的执行事务合伙人是否为代理人。 如果确实为主要责任人，需合并该合伙企业报表的，则应当关注合伙企业由于组织机构比公司企业灵活，且一般存续有期限限制，所以其合并报表的编制有不同于公司制子公司的特点。 1 、合伙企业中各合伙人所享有的权益、损益份额应根据合伙协议中约定的利润分配、亏损分担条款的规定来计算，可能与出资不成比例。而不能简单地将合伙企业的期末权益或本期损益总额乘以权益比例。 2 、合伙企业很多都有存续期限限制，因此将可控制的合伙制子企业纳入合并报表范围时，应将归属于其他合伙人的权益确认为负债，将归属于其他合伙人的收益份额确认为费用。不确认少数股东权益和少数股东损益。